# 关于验资的问题

提问人：bufan101 时间：2012-11-24 16:32:55
事务所出具的验资报告，比如说分立这样的，交到工商局以后，工商局会在看报告的同时对一些地方进行修改，我想咨询一下，他们是根据什么做出的修改那？

回答人：chenyiwei
由于工商法律法规的规定比较原则，对一些规定不同的人可能有不同的理解，因此不排除这些修改要求中至少有一部分是根据经办人的个人理解，或者该机关内部把握的政策口径要求作出的修改。这些修改要求有些是合理的，有些则是不合理的，要注意甄别。